臺灣士林地方法院士林簡易庭民事裁定
111年度士簡字第504號
原      告  良京實業股份有限公司
設臺北市○○區○○○路0段0號9樓
法定代理人  平川秀一郎
送達代收人 陳俐伃
住同上
被      告  蘇瑞忠即鼎基商行
住臺北市○○區○○路000巷00號4樓
被      告  吳玟蓁    
上列當事人間請求清償借款事件，本院裁定如下：
    主  文
本件移送臺灣臺北地方法院。
    理  由
一、按當事人得以合意定第一審管轄法院。但以關於由一定法律
    關係而生之訴訟為限；前項合意，應以文書證之；訴訟之全
    部或一部，法院認為無管轄權者，依原告聲請或依職權以裁
    定移送其管轄法院，民事訴訟法第24條、第28條第1 項分別
    定有明文。按訴訟之全部或一部，法院認為無管轄權者，依
    原告聲請或依職權以裁定移送其管轄法院，民事訴訟法第28
    條第1 項前段定有明文。次按，當事人得以合意定第一審管
    轄法院；但以關於由一定法律關係而生之訴訟為限；前項合
    意，應以文書證之，民事訴訟法第24條定有明文。故當事人
    兩造以合意定第一審管轄法院者，如具備該條所定之要件，
    當事人及法院均應受其拘束；且關於合意管轄之規定，除專
    屬管轄外，得排除其他審判籍而優先適用。是兩造經合意由
    某第一審法院管轄者，為原告之當事人即應向經合意之法院
    起訴，否則雖向原為法定管轄之法院起訴，亦應認為無管轄
    權。又債權讓與之受讓人固僅受讓債權，並非承受契約當事
    人之地位，惟對於債之同一性不生影響，因此附隨於原債權
    之抗辯權（即實體法上之抗辯，及訴訟法上之抗辯如合意管
    轄及仲裁契約之抗辯），並不因債權之讓與而喪失，故該合
    意管轄約定自應拘束受讓人與債務人（最高法院87年度台抗
    字第630 號裁定參照）。
二、原告起訴主張被告蘇瑞忠積欠臺東區中小企業銀行股份有限
    公司（下稱臺東企銀）信用貸款共新臺幣317,187元及相關
    利息未清償，被告吳玟蓁則為連帶保證人，應負連帶清償之
    責；臺東企銀嗣將上開債權讓與原告，爰請求被告給付上開
    款項等語。從而，本件為兩造間因消費借貸、保證及債權讓
    與之法律關係而生之訴訟，被告與臺東企銀以書面約定以臺
    東企銀總行所在地或臺灣臺東地方法院為第一審管轄法院，
    有授信約定書在卷可稽，而臺東企銀總行所在地在臺北市中
    正區，有公司基本資料可憑，該地屬臺灣臺北地方法院管轄
    ，揆諸上開說明，原告為本件求償自應同受前述合意管轄約
    定之拘束，本院考量被告應訴之便利性，本件應由臺灣臺北
    地方法院管轄為宜，爰依職權將本件移送於上開管轄法院。
     
三、依民事訴訟法第28條第1項，裁定如主文。
中　　華　　民　　國　 111　　年　　4 　　月　　20　　日
                  士林簡易庭法  官　陳紹瑜
以上正本係照原本作成。
如不服本裁定，應於送達後10日內，向本院提出抗告狀並表明抗
告理由，如於本裁定宣示後送達前提起抗告者，應於裁定送達後
10日內補提抗告理由書（須附繕本）。
中　　華　　民　　國　 111　　年　　4 　　月　　20　　日
                            書記官　麥毅婷